Inventaris van de archieven van de Semarang-Cheribon Stoomtrammaatschappij; Semarang-Joana Stoomtrammaatschappij; Oost-Java Stoomtrammaatschappij; Serajoedal Stoomtrammaatschappij (Vier Zustermaatschappijen): Gemeenschappelijk archief, 1881-1975
Nationaal Archief, Den Haag
- Stukken van algemene aard, 1.
  - dossiernr. 764 - a - 4. - Beperking personeelsuitgaven in verband met minder gunstige bedrijfsuitkomsten, 1932; 78
  - dossiernr. 764 - b - 1. - Bezuiniging. 2e overkomst H.V., 1932 - 1933; 79
  - dossiernr. 764 - b - 2. - Beperking personeelsuitgaven in verband met minder gunstige bedrijfsuitkomsten, 1933; 79
  - dossiernr. 766 - I. - Wettelijke ongevallen regeling voor Nederlandsch-indië, 1929 - 1939; 79
  - dossiernr. 766 - II. - Wettelijke ongevallen regeling voor Nederlandsch-indië, 1939 - 1940; 79
  - dossiernr. 766 - a. - Oorlogsongevallen verzekering, 1946; 79
  - dossiernr. 771. - Pensioenfonds P.F., 1896; 79
  - dossiernr. 772 - I. - Pensioenfondsen reglement, 1900 - 1901; 79
  - dossiernr. 772 - II. - Pensioenfondsen reglement, 1901 - 1912; 80
  - dossiernr. 772 - III. - Pensioenfondsen reglement, 1913 - 1919; 80
  - dossiernr. 772 - IV. - Pensioenfondsen reglement, 1920; 80
  - dossiernr. 772 - V. - Pensioenfondsen reglement, 1921 - 1925; 80
  - dossiernr. 772 - VI. - Pensioenfondsen reglement, 1926 - 1928; 80
  - dossiernr. 772 - a. - Reglement van de pensioenfonds der Zustermaatschappijen, 1928 - 1932; 153
  - dossiernr. 773 - I. - Pensioenfondsen Wetenschappelijke verslagen, 1905 - 1906; 81
  - dossiernr. 773 - II. - Pensioenfondsen Wetenschappelijke verslagen, 1910 - 1917; 81
  - dossiernr. 773 - III. - Pensioenfondsen Wetenschappelijke verslagen, 1918 - 1925; 81
  - dossiernr. 773 - IV. - Pensioenfondsen Wetenschappelijke verslagen, 1926 - 1927; 81
  - dossiernr. 773 -a - 1. - Berekeningen Wetenschappelijk Verslag Pensioenfondsen, 1915; 81
  - Dossier 774 I: Overname pensioenfondsen., 1906-1908; 82
  - Dossier 775 (34 d): Stichting voor Pensioen- en Ondersteuningsfondsen., 1907-1908; 82
  - Dossier 776 (34 e): Jaarlijkse uitkeringen., 1908; 82
  - Dossier No. 777 II-III: Voorbereiding herziening der Pensioen- en Ondersteuningsfondsen i.v.m. de wet op het arbeidscontract in Ned. Indie., 1927-1928; 154
  - Dossier No. 779a: Herziene reglementen Ondersteuningsfonds., 1916-1920; 154
  - Dossier 779 I-II: Reglementen Ondersteuningsfondsen i.v.m. ouderdoms- en invaliditeitsverzekering van inlands personeel der vier maatschappijen en van Europees personeel der Oost-Java Stoomtram Mij.., 1902-1915; 82
  - Dossier 780 I-II: Verzameling volmachten, instructies en voorschriften., 1908; 82
  - Dossier 781 I-V: Verzameling regelingen en besluiten betreffende personeelszaken., 1901-1920; 83
  - dossiernr. 782 - I. - Bepalingen betreffende het personeel. Reglement B.P., 1884 - 1902; 84
  - dossiernr. 782 - II. - Bepalingen betreffende het personeel. Reglement B.P., 1903 - 1905; 84
  - dossiernr. 782 - III. - Bepalingen betreffende het personeel. Reglement B.P., 1906 - 1912; 85
  - dossiernr. 782 - IV. - Bepalingen betreffende het personeel. Reglement B.P., 1913 - 1915; 85
  - dossiernr. 782 - VI. - Verleenen van Binnenlandsch verlof met toelage aan ambtenaren op grond van art. 47. der B.P., 1917; 85
  - dossiernr. 783. - Verzameling van reglementen en voorschriften betreffende het personeel V.R.V.P., 1914; 85
  - dossiernr. 783 - a - 1. - Verzameling van reglementen en voorschriften betreffende het personeel V.R.V.P., 1919 - 1921; 86
  - dossiernr. 783 - a - 2. - Verzameling van reglementen en voorschriften betreffende het personeel V.R.V.P., 1921 - 1923; 86
  - dossiernr. 783 - a - 3. - Verzameling van reglementen en voorschriften betreffende het personeel V.R.V.P., 1924 - 1929; 86
  - dossiernr. 783 - a - 4. - Verzameling van reglementen en voorschriften betreffende het personeel V.R.V.P., 1929; 86
  - dossiernr. 784. - Regelingen van algemeene aard in het belang van het personeel in Ned-Indië, 1913 - 1915; 86
  - dossiernr. 786 - I. - Dienstvoorwaarden van het personeel in Ned. Indië, reglement, 1916; 87
  - dossiernr. 786 - II. - Dienstvoorwaarden van het personeel in Ned. Indië, reglement, 1917 - 1918; 87
  - dossiernr. 786 - III. - Dienstvoorwaarden van het personeel in Ned. Indië, reglement, 1918; 87
  - dossiernr. 786 - IV. - Dienstvoorwaarden van het personeel in Ned. Indië, reglement, 1921 - 1922; 87
  - dossiernr. 786 - V. - Dienstvoorwaarden van het personeel in Ned. Indië, reglement, 1923; 87
  - dossiernr. 786 - a. - Aanb. Rapport van de commissie Dijkstra over de rechtstoestand van de ambtenaren, 1922; 88
  - dossiernr. 786 - b - 1. - Wettelijke regeling der Arbeidsovereenkomst, 1923 - 1926; 88
  - dossiernr. 786 - b - 2. - Wettelijke regeling der Arbeidsovereenkomst, 1926 - 1927; 88
  - dossiernr. 786 - b - 3. - Wettelijke regeling der Arbeidsovereenkomst, 1927; 88
  - dossiernr. 786 - b - 4. - Wettelijke regeling der Arbeidsovereenkomst, 1934; 88
  - dossiernr. 786 - b. - Wettelijke regeling der Arbeidsovereenkomst, 1935; 88
  - dossiernr. 787 - I. - Instruktie van den hoofdvertegenwoordiger der maatschappijen in Ned. Indië, 1883 - 1902; 89
  - dossiernr. 787 - II. - Instruktie van den hoofdvertegenwoordiger der maatschappijen in Ned. Indië, 1903 - 1912; 89
  - dossiernr. 787 - III. - Instruktie van den hoofdvertegenwoordiger der maatschappijen in Ned. Indië, 1913; 89
  - dossiernr. 788 - I. - Organisatie der Hoofdleiders, 1915 - 1917; 89
  - dossiernr. 788 - II. - Organisatie der Hoofdleiders, 1922; 89
  - dossiernr. 790 - I. - Pensioenfonds der Zustermijen., Dec. 1933 - jun. 1934; 155
  - dossiernr. 790 - II. - Pensioenfonds der Zustermijen, Jul 1934 - aug. 1937; 155
  - dossiernr. 790 - a. - Wettelijke regeling inzake ouderdomsvoorziening voor particuliere werknemers, 1937 - feb. 1940; 156
  - dossiernr. 792. - Landsbijdragen (t/m. 1954 in 754 - XIII), 1955 - aug. 1966; 156
  - dossiernr. 800. - Correspondentie met bewindvoerders betreffende personeel-pensioenfonds- en ondersteuningsfonds aangelegenheden, 1933 - sept. 1936; 156
  - dossiernr. 900. - Personeel herziening salarissen en verkeerd uitbetaalde salarissen, 1922 - 1932; 89
  - dossiernr. 901. - Solliciteren en overgang van personeel der Zustermijen naar andere diensten en omgekeerd, 1897; 89
  - dossiernr. 902 - I. - Algemeene bescheiden betreffende personeel, 1898 - 1915; 90
  - dossiernr. 902 - II. - Algemeene bescheiden betreffende personeel, 1916 - 1924; 90
  - dossiernr. 902 - III. - Algemeene bescheiden betreffende personeel, 1924; 90
  - dossiernr. 903. - Acte van aanstelling. Bewijs van bekwaamheid, bewijs van ontslag, 1899; 90
  - dossiernr. 904. - Pensioenverzekering van vrouwelijke ambtenaren in Ned. Indië, 1903 - 1961; 156
  - dossiernr. 905. - Terugtrekking van alle mondelinge toezeggingen, 1905; 90
  - dossiernr. 906 - I. - Geldelijke regelingen voor het personeel in Ned. Indië bij vervullen van militairen dienst, 1918 - 1938; 90
  - dossiernr. 906 - II. - Geldelijke regelingen voor het personeel in Ned. Indië bij vervullen van militairen dienst, 1938; 90
  - dossiernr. 907. - Reisgelegenheid van en naar Nederland; Klasse en tarief, 1910; 90
  - dossiernr. 908. - Anciënniteit van het personeel, 1913; 90
  - dossiernr. 909. - Huishuurtoelage aan Europeesch personeel, 1906; 90
  - dossiernr. 910. - Toekenning van huurtoelage aan Inlandsch personeel, 1916; 90
  - dossiernr. 911. - Beoordeling van het personeel in Indië. Geheime jaarlijkse rapporten, 1892 - 20 okt. 1928; 156
  - dossiernr. 912 - I. - Herziening van bezoldiging en toekenning van duurtetoeslag in verband met verhoogde levensstandaard, 1913 - 1917; 91
  - dossiernr. 912 - II. - Herziening van bezoldiging en toekenning van duurtetoeslag in verband met verhoogde levensstandaard, 1918 - 1922; 91
  - dossiernr. 912 - III. - Herziening van bezoldiging en toekenning van duurtetoeslag in verband met verhoogde levensstandaard, 1913; 91
  - dossiernr. 913 - I. - Tarief van reis- en verblijfkosten, 1899 - 1923; 91
  - dossiernr. 913 - II. - Tarief van reis- en verblijfkosten, 1924; 91
  - dossiernr. 914. - Regeling overwerkgelden vergoeding voor nachtwerk, 1906; 91
  - dossiernr. 915 - I. - Dienst- arbeids en rusttijden; vrije dagen en overwerk, 1906 - 1920; 92
  - dossiernr. 915 - II. - Dienst- arbeids en rusttijden; vrije dagen en overwerk, 1921 - 1923; 92
  - dossiernr. 915 - III. - Dienst- arbeids en rusttijden; vrije dagen en overwerk, 1924 - 1926; 92
  - dossiernr. 915 - IV. - Dienst- arbeids en rusttijden; vrije dagen en overwerk, 1927 - 1937; 92
  - dossiernr. 915 - V. - Dienst- arbeids en rusttijden; vrije dagen en overwerk, 1938; 92
  - dossiernr. 916. - Algemene regelen voor promotie van personeel in Indië, 1913; 92
  - dossiernr. 917. - Toekenning van toelage voor diploma boekhouden, 1912; 92
  - dossiernr. 918. - Toekenning van toelage voor diploma M.I. en examens 3e afdeling, 1911; 92
  - dossiernr. 919 - a. - Betreft toekenning kindertoelage tijdens Europeesch verlof, 1938 - 1939; 93
  - dossiernr. 920 - I. - Regeling positie van Inlandsch personeel, 1913 - 1929; 93
  - dossiernr. 920 - II. - Regeling positie van Inlandsch personeel, 1930; 93
  - dossiernr. 921. - Verzoek voor 8 maanden verlof I.V.B. bedevaart, 1914 - 1920; 93
  - dossiernr. 922. - Personeelsvoordrachten, 1897; 93
  - dossiernr. 923. - Regeling dienstverhouding van C.R. en afdelingschefs, 1910; 93
  - dossiernr. 924. - Aanstelling personeel, 1912; 93
  - dossiernr. 925. - Toelage bij schoolbezoek op hoofdplaatsen, 1914; 93
  - dossiernr. 926. - Voorstellen over nachtverblijf kosten van treinpersoneel, 1911; 93
  - dossiernr. 927. - Reisroute uitgezonden personeel op Java; Vereniging Toeristenverkeer, 1912; 93
  - dossiernr. 928 - I. - Bemiddelingsbureaux personeelsvoorziening, 1920 - 1927; 93
  - dossiernr. 928 - II. - Bemiddelingsbureaux personeelsvoorziening, 1927; 93
  - dossiernr. 929. - Gezins-standplaats aan personeel in Nederlandsch-Indië, 1919; 93
  - dossiernr. 929 - I. - Maatregelen in verband met huizennood, 1921; 94
  - dossiernr. 930. - Lidmaatschap volksraad, 1921; 94
  - dossiernr. 931 - I. - Verzekeringsbagage van uitgezonden ambtenaren en verlofgangers, 1921 - 1931; 94
  - dossiernr. 931 - II. - Contractpolis voor bagageverzekeringen, 1940; 94
  - dossiernr. 933. - Voorstellen tot bestraffing bij buitengewone voorvallen, 1925; 94
  - dossiernr. 934. - Notulen 15e vergadering bestuurscommissie, 1922; 94
  - dossiernr. 935. - Werkloosheids-enquete V.V.I, 1926; 94
  - dossiernr. 937. - Notulen vergadering der bestuurderscommissie, 1930; 94
  - dossiernr. 938. - Belasting personeel, 1927; 94
  - dossiernr. 939. - Vrijwillige ondersteurning van door de crisis ontstane omstandigheden ontslagen personeel, 1933; 94
  - dossiernr. 940. - Loonbelasting, 1934; 94
  - dossiernr. 941. - Invordering evacuatievoorschotten, 1947 - 1950 mrt.; 157
  - dossiernr. 942 - I. - Rehabilitatie- uitkeringen, 1947 - apr.. 1949; 157
  - dossiernr. 942 - II. - Rehabilitatie- uitkeringen, Mei 1949 - mrt. 1959; 157
  - dossiernr. 943 - I. - Afwikkeling rehabilitatie-uitkeringen door de Nederlandse staat, 1954; 157
  - dossiernr. 943 - II. - Afwikkeling rehabilitatie-uitkeringen door de Nederlandse staat, 1955 - 1956; 158
  - dossiernr. 936. - Kennis Javaanse taal van toeziend personeel, 1926 - 1929; 94
  - dossiernr. 976 - I. - Directeuren en Secretaris, 1881 - 1919; 158
  - dossiernr. 976 - II. - Directeuren en Secretaris, 1920 - 1955; 158
  - dossiernr. 976 - d. - Overlijden van Directeur G.P.J. Caspers, 1952; 158
  - dossiernr. 976 - a. - Overlijden van de Directeuren mr. H.M.A.G. van der Goes, v. Dikland en C.L.J. Martens en waarneming directeurschap, 1890 - 1897; 94
  - dossiernr. 976 - b. - Overlijden van den Directeuren J.D. Donker Duyvis, 1915; 94
  - dossiernr. 976 - c. - Overlijden oud-directeur Ir. J. Th. Gerlings, 1937; 94
  - dossiernr. 997 - I. - Personeel der Directie (aanstelling en ontslag), 1891 - 1912; 159
  - dossiernr. 997 - II. - Personeel der Directie (aanstelling en ontslag), 1913 - 1915; 159
  - dossiernr. 997 - III. - Personeel der Directie (aanstelling en ontslag), 1916; 159
  - dossiernr. 997 - IV. - Personeel der Directie (aanstelling en ontslag), 1919 - 1921; 159
  - dossiernr. 997 - V. - Personeel der Directie (aanstelling en ontslag), 1922 - 1929; 160
  - dossiernr. 977 - VI. - Personeel der Directie (aanstelling en ontslag), 1930 - 1934; 160
  - dossiernr. 977 - VII. - Personeel der Directie (aanstelling en ontslag), 1935 - 1965; 160
  - dossiernr. 978 - I. - Getuigschriften, 1898 - 1934 jun.; 161
  - dossiernr. 978 - II. - Getuigschriften, Jul. 1934 - 1935 apr.; 161
  - dossiernr. 979 - I. - Inlichtingen van en aan verven omtrent personeel der directie, 1898 - 1918; 161
  - dossiernr. 979 - II. - Inlichtingen van en aan verven omtrent personeel der directie, 1919 - 1945 jun.; 161
  - dossiernr. 980 - I. - Pensioen en kapitaalverzekering voor het bureaupersoneel in Nederland, 1909 - 1916; 162
  - dossiernr. 980 - II. - Pensioen en kapitaalverzekering voor het bureaupersoneel in Nederland, 1917 - 1924; 162
  - dossiernr. 980 - III. - Pensioen en kapitaalverzekering voor het bureaupersoneel in Nederland, 1925 - 1934; 162
  - dossiernr. 980 - IV. - Pensioen en kapitaalverzekering voor het bureaupersoneel in Nederland, 1935 - 1941; 162
  - dossiernr. 980 - V. - Pensioen en kapitaalverzekering voor het bureaupersoneel in Nederland, 1942 - 1953; 163
  - dossiernr. 980 - VI. - Pensioen en kapitaalverzekering voor het bureaupersoneel in Nederland, 1954 - 1964; 163
  - dossiernr. 980 - b - 1. - Wachtgeldregeling Directiepersoneel, 1955 - 1961; 163
  - dossiernr. 980 - b - 2. - Wachtgeldregeling Directiepersoneel, 1962 - 964 feb.; 163
  - dossiernr. 981. - Geneeskundige verklaringen, 1883 - 1903; 94
  - dossiernr. 1982 - I. - Ziekte en verloven van personeel ten kantore der Directie, 1893 - 1919; 163
  - dossiernr. 982 - II. - Ziekte en verloven van personeel ten kantore der Directie, 1920 - 1940; 164
  - dossiernr. 983 - I. - Belastingen, 1897 - 1922; 164
  - dossiernr. 983 - II. - Belastingen, 1923 - 1939 aug; 164
  - dossiernr. 983 - III. - Belastingen, Sept. 1939 - 1966 juni; 164
  - dossiernr. 983 - a - 1. - Loonbelasting 1941 (Nederland), Commissarissen-belasting, vereveningsheffing 1941, 1940 - 1942 juni; 164
  - dossiernr. 983 - a - 2. - Loonbelasting 1941 (Nederland), Commissarissen-belasting, vereveningsheffing 1941, Jul. 1942 - 1945; 164
  - dossiernr. 983 - a - 3. - Loonbelasting 1941 (Nederland), Commissarissen-belasting, vereveningsheffing 1941, 1946 - 1957 jan.; 165
  - dossiernr. 984. - Invaliditeitswet. ( Hare toepassing op het personeel ten directie-kantore), 1919; 94
  - dossiernr. 985 - I. - Regelingen van werkzaamheden personeel ten directie-kantore, 1898 - 1916; 95
  - dossiernr. 985 - II. - Regelingen van werkzaamheden personeel ten directie-kantore, 1917 - 1922; 95
  - dossiernr. 985 - III. - Regelingen van werkzaamheden personeel ten directie-kantore, 1923 - 1942; 95
  - dossiernr. 985 - IV. - Werktijdenregeleing directiekantoor, 1943; 95
  - dossiernr. 986 - I. - Regelingen van algemene aard betreffende het personeel te kantore der directie, 1910 - 1937; 165
  - dossiernr. 986 - II. - Regelingen van algemene aard betreffende het personeel te kantore der directie, 1938 - 1943; 165
  - dossiernr. 987. - Verzoekschriften van personeel der directie, 1901 - 1943 okt.; 165
  - dossiernr. 989 - I. - Ongevallenwet 1921 (toepassing op kantoren), 1921 - 1932; 165
  - dossiernr. 989 - II. - Ongevallenwet 1921 (toepassing op kantoren), 1933 - 1953; 165
  - dossiernr. 989 - III. - Ongevallenwet 1921 (toepassing op kantoren), 1954 - 1966 okt.; 166
  - dossiernr. 990 - I. - Ziektewet 1930 (toepassing op kantoren), 1929 - 1933; 166
  - dossiernr. 990 - II. - Ziektewet 1930 (toepassing op kantoren), 1934 - 1940; 166
  - dossiernr. 990 - III. - Ziektewet 1930 (toepassing op kantoren), 1941 - 1958; 166
  - dossiernr. 990 - IV. - Ziektewet 1930 (toepassing op kantoren), 1959 - 1963; 166
  - dossiernr. 990 - a - 1. - Ziekenfonds besluit 1941, 1941 - 1958; 167
  - dossiernr. 990 - a - 2. - Ziekenfonds besluit 1941, 1959 - 1973; 167
  - dossiernr. 991 - I. - Directie besluiten (personeel), 1898 - 1913; 167
  - dossiernr. 991 - II. - Directie besluiten (personeel), 1914 - 1918; 167
  - dossiernr. 991 - III. - Directie besluiten (personeel), 1919 - 1935; 167
  - dossiernr. 991 - IV. - Directie besluiten (personeel), 1936 - 1955 juni; 168
  - dossiernr. 992. - Stortingen door ambtenaren ten directie-kantoren voor pensioen en kapitaalverzekering, 1909 - 1949; 168
  - dossiernr. 993 - I. - Opbrengstaandelen en gratificatiën aan het personeel ten directie-kantore, 1901 - 1918; 95
  - dossiernr. 993 - II. - Opbrengstaandelen en gratificatiën aan het personeel ten directie-kantore, 1919; 95
  - dossiernr. 994. - Personeel ten directie-kantore, varia, 1898; 96
  - dossiernr. 995. - Overheidsbemoeingen personeel (Alg.), 1940 - 1948; 168
  - dossiernr. 996. - Kinderbijslagwet, 1940 - 1958 nov.; 168
  - dossiernr. 997. - Werkloosheidwet, 1952 - 1954 jan.; 168
  - dossiernr. 999. - Pensioenregeling voor Directeuren en hoofdvertegenwoordigers, 1928 - 1932; 169
  - dossiernr. 999 - a. - Belegging pensioenfonds voor Dir. en Hoofdvert., 1929 - 1932; 169
  - dossiernr. 1005. - Inschrijvingen op aandelen en obligaties in Indië, 1921; 96
  - dossiernr. 1008 - b. - Betaling verjaarde coupons van niet ter registratie effecten, 169
  - dossiernr. 1009 - I. - Betaalbaarstelling dividendbewijzen en aflosbare obligatiën, 1913 - 1913; 96
  - dossiernr. 1009 - II. - Betaalbaarstelling dividendbewijzen en aflosbare obligatiën, 1913 - 1913; 96
  - dossiernr. 1009 - III. - Betaalbaarstelling dividendbewijzen en aflosbare obligatiën, 1920 - 1939; 96
  - dossiernr. 1013. - Jaarlijkse controle effectenbezit van 4 Mijen, en fondsen. De uitgelote obligaties en de betaalbaar gestelde coupons en dividend-bewijzen, 1926; 96
  - dossiernr. 1014 - I. - Financiële toestand der Mijen. Uitloting en obligatiën en couponsbetalingen, 1932 - 133; 96
  - dossiernr. 1014 - II. - Financiële toestand der Mijen. Uitloting en obligatiën en couponsbetalingen, 1933 - 1934; 97
  - dossiernr. 1014 - a. - Inlichtingen van en aan derden, financiël en toestand der maatschappijen, 1932; 97
  - dossiernr. 1014 - d. - Correspondentie met den heer J.C. Lebert te Samarang betr. financiële toestand der maatschappijen, 1933; 97
  - dossiernr. 1014 - e - 1. - Correspondentie met de vereeniging Effectenbescherming, 1933 - 1934; 97
  - dossiernr. 1014 - e - 2. - Correspondentie met de vereeniging Effectenbescherming, 1934 - 1946; 97
  - dossiernr. 1015. - Overleg met V.V. Effectenhandel i.v.m. de financiële toestand der maatschappijen., 1932 - 1969 nov.; 169
  - dossiernr. 1016 - II. - Aanvulling der Indische wetgeving betr. de surseance van betaling, 1933 - 1934; 97
  - dossiernr. 1014 - e - 3. - Correspondentie met de vereniging effectenbescherming, 1947; 98
  - dossiernr. 1014 - g. - Nota van de Javaanse bank betreffende de sanering van de positie der zustermaatschappijen, 1934; 98
  - dossiernr. 1014 - f. - Comité voor toezicht te Samarang, 1934; 98
  - dossiernr. 1016 - I. - Aanvulling der Indische wetgeving, betreffende de surseance van betaling, 1932; 98
  - dossiernr. 1016 - III. - Aanvulling der Indische wetgeving, betreffende de surseance van betaling, 1935; 98
  - dossiernr. 1017. - Opnaamstellen van aandelen, 1932 - 1954 mrt.; 169
  - dossiernr. 1018. - Ontwerp van "wet op de vergadering van houders van schuldbrieven aan toonders, 1934; 98
  - dossiernr. 1018 - a. - Inlichtingen van en aan derden i.z. schuldregelingen met obligatiehouders; distributie circulaires, 1935; 98
  - dossiernr. 1024. - Regeling der afschrijvingen en reserve wijziging der statuten en inrichting balans en verliesrekening, 1908; 98
  - dossiernr. 1025 - I. - Bedrijfslasten en reserves, 1914 - 1923; 98
  - dossiernr. 1025 - II. - Bedrijfslasten en reserves, 1924 - 1931; 99
  - dossiernr. 1025 - III. - Bedrijfslasten en reserves, 1932; 99
  - dossiernr. 1028. - Afschrijvingen in verband met concessieduur, 1927; 99
  - dossiernr. 1030 - I. - Transfer van gelden naar Nederland, 1948 - 1951; 99
  - dossiernr. 1030 - II. - Transfer van gelden naar Nederland, 1951 - 1953; 99
  - dossiernr. 1030 - III. - Transfer van gelden naar Nederland, 1954 - 1956; 99
  - dossiernr. 1030 - IV. - Transfer van gelden naar Nederland, 1957 - 1959; 169
  - dossiernr. 1041. - Teruggave van waarborgkapitalen, 1933 - 1956 jan.; 170
  - dossiernr. 1042. - Deponeren van waarborgkapitaal, 1920; 100
  - dossiernr. 1052 - I. - Remises, 1917 - 1920; 100
  - dossiernr. 1052 - II. - Remises, 1921 - 1924; 100
  - dossiernr. 1067. - Opening geheim crediet, 1924 - 1934; 100
  - dossiernr. 1075. - Betalingen door Reijnst & Vinju ten laste van de zustermaatschappij, 1912 - 1937; 100
  - dossiernr. 1091 - I. - Boekhouding, algemeen, 1899 - 1914; 100
  - dossiernr. 1091 - II. - Boekhouding, algemeen, 1915; 100
  - dossiernr. 1091 - III. - Boekhouding, algemeen, 1916 - 1922; 101
  - dossiernr. 1091 - IV. - Boekhouding, algemeen, 1923 - 1930; 101
  - dossiernr. 1091 - V. - Boekhouding, algemeen, 1931 - 1949; 101
  - dossiernr. 1091 - VI. - Boekhouding, algemeen, 1950 - 1965; 170
  - dossiernr. 1092. - Boekhouding algemeene aanlegdienst, 1912 - 1919; 101
  - dossiernr. 1094. - Boekhouding autobedrijven, 1928; 101
  - dossiernr. 1095. - Oorlogsschade in Indonesië, 1947 - 1950; 170
  - dossiernr. 1102. - Toelichtingen en bemerkingen comptabele bescheiden H.V., 1912 - 1955; 101
  - dossiernr. 1105. - Opgaafkosten Europees verlof en terugzending, 1933; 101
  - dossiernr. 1103 - I. - Toelichtingen en bemerkingen comptablele bescheiden H.V. en algemeene aanleg., 1912 - 1914; 102
  - dossiernr. 1103 - II. - Toelichtingen en bemerkingen comptablele bescheiden H.V. en algemeene aanleg, 1915 - 1922; 102
  - dossiernr. 1112. - Overzicht van uitgaven, 1916; 102
  - dossiernr. 1113 - I. - Begroting der kosten bureau H.V. Verdeling der kosten bureau der technische dienst, 1916 - 1933; 102
  - dossiernr. 1113 - II. - Begroting der kosten bureau H.V. Verdeling der kosten bureau der technische dienst, 1934; 102
  - dossiernr. 1114. - Begroting van de technische dienst, 1918 - 1920; 102
  - dossiernr. 1115 - I. - Indeling der rekening exploitatiekosten; Algemeene kosten van den dienst van weg en werken, 1883 - 1923; 102
  - dossiernr. 1115 - II. - Indeling der rekening exploitatiekosten; Algemeene kosten van den dienst van weg en werken, 1923; 102
  - dossiernr. 1121. - Beperking der (kapitaals)uitgaven in verband met achteruitgang bruto-opbrengst en toeneming exploitatiekosten, 1914 - 1917; 103
  - dossiernr. 1122 - I. - Financiële regeling gedurende Europeesche oorlog, 1914; 103
  - dossiernr. 1122 - II. - Financiële regeling gedurende Europeesche oorlog, 1915; 103
  - dossiernr. 1122 - III. - Financiële regeling gedurende Europeesche oorlog, 1916 - 1919; 103
  - dossiernr. 1123. - Beperking der exploitatie- en aanlegkosten van weinig opbrengende lijnen; globale verdeeling der exploitatiekosten, 1915 - 1920; 103
  - dossiernr. 1124 - I. - Geldelijke uitkomsten; beperking der uitgaven, 1921 - 1923; 104
  - dossiernr. 1124 - II. - Geldelijke uitkomsten; beperking der uitgaven, 1924 - 1925; 104
  - dossiernr. 1124 - III. - Geldelijke uitkomsten; beperking der uitgaven, 1924 - 1925; 104
  - dossiernr. 1124 - IV. - Winst- en verliesrekeningen der 4 maatschappijen, 1938; 104
  - dossiernr. 1131. - Afschrijvingen, verkoop staat enz. van magazijns en andere goederen, 1906 - 1949; 104
  - dossiernr. 1132 - I. - Kosten der werkplaats, 1916 - 1928; 104
  - dossiernr. 1132 - II. - Kosten der werkplaats, 105
  - dossiernr. 1133. - Restant staat magazijngoederen op, 31 december 1929; 105
  - dossiernr. 1141. - Buitengewone en uitgebreide werken, 1912; 105
  - dossiernr. 1145 - I. - Verzekering tegen wettelijke aansprakelijkheid, 1930 - 1932; 105